臺灣高等法院臺南分院刑事判決
上　訴　人
即　被　告　甲○○
上列上訴人因竊盜案件，不服臺灣台南地方法院94年度易字第
396號中華民國94年6月30日第一審判決（起訴案號：臺灣台南地
方法院檢察署94年度營偵字第443號），提起上訴，本院判決如
下：
    主  文
上訴駁回。
    事  實
一、甲○○於民國（下同）九十三年間因違反電子遊戲場業管理
    條例案件，經臺灣嘉義地方法院於九十三年六月九日，以九
    十三年度嘉簡字第四八六號判決判處有期徒刑五月確定，甫
    於九十三年八月二日易科罰金執行完畢，猶不知悔改，竟夥
    同李崑林及方小萍，共同基於意圖為自己不法所有之犯意聯
    絡，於九十四年三月二十五日上午九時三十分許，駕駛車號
    不詳之拼裝車一輛，並攜帶客觀上具有危險性，對人之生命
    、身體具有殺傷力，可供兇器使用之活動扳手二支、長柄鐮
    刀一支及乙炔一組，至臺南縣白河鎮內角里石頭公廟後方之
    臺灣電力股份有限公司（下稱臺電公司）舊電塔Ｓ
    ．二四五號附近，推由甲○○以乙炔切割下臺電公司所有之
    價值約新臺幣（下同）一千八百元之電塔角鐵約三百公斤後
    ，再由李崑林及方小萍搬運角鐵至前開拼裝車上而為行為之
    分擔，案經警據報前往處理，於同日下午十三時許，在上開
    地點當場查獲，並扣得活動扳手二支、長柄鐮刀一支及乙炔
    一組。
二、案經臺電公司訴由臺南縣警察局白河分局報告臺灣臺南地方
    法院檢察署檢察官偵查後起訴。
    理  由
一、本件係經被告甲○○於本院及原審法院當庭表示認罪，而以
    簡式審判程序加以審理，有本院及原審法院九十四年六月二
    十一日準備程序筆錄及審判筆錄及附卷足憑，則依據刑事訴
    訟法第二百七十三條之二、同法第一百五十九條第二項之規
    定，不適用傳聞法則有關限制證據能力之相關規定，合先敘
    明。
二、上揭犯罪事實，有下列證據可證：
  (一)、被告甲○○及共同被告方小萍及李崑林於原審審理時就
        檢察官起訴之犯罪事實均坦承不諱；
  (二)、證人即告訴人之代理人乙○○於警詢中及本院之證述。
  (三)、臺南縣警察局白河分局扣押書、贓物認領保管單各一紙
        及照片六幀。
    本件事證明確，被告渠等之犯行，均堪以認定。
三、按刑法第三百二十一條第一項第三款之攜帶兇器竊盜罪，係
    以行為人攜帶兇器竊盜為其加重條件，此所謂兇器，其種類
    並無限制，凡客觀上足對人之生命、身體、安全構成威脅，
    具有危險性之兇器均屬之，且祇須行竊時攜帶此種具有危險
    性之兇器為已足，並不以攜帶之初有行兇之意圖為必要，是
    以螺絲起子、鉗子等一般家庭日常工具，只要客觀上足對人
    之身體、生命構成威脅，即屬該款所指之兇器，最高法院七
    十九年度台上字第五二五三號判例意旨、司法院七十四年廳
    刑一字第三一三號函亦可資參照。故本件被告與方小萍及李
    崑林所使用之活動扳手二支、長柄鐮刀一支及乙炔一組，客
    觀上既均具有危險性，且質地堅硬，足以傷害人之身體及危
    害人之生命，顯具危險性，應認係屬兇器至明。核被告甲○
    ○與方小萍及李崑林意圖為自己不法之所有，持上揭兇器竊
    取他人之物，所為係犯刑法第三百二十一條第一項第三款、
    第四款之加重竊盜罪。渠等有犯意之聯絡及行為之分擔，應
    論以共同正犯。查被告甲○○於九十三年間因違反電子遊戲
    場業管理條例案件，經臺灣嘉義地方法院於九十三年六月九
    日，以九十三年度嘉簡字第四八六號判決判處有期徒刑五月
    確定，並於九十三年八月二日易科罰金執行完畢，有臺灣高
    等法院被告前案紀錄表一紙在卷可參，其於五年內再犯本件
    最重本刑為有期徒刑以上之罪，為累犯，應依刑法第四十七
    條之規定加重其刑。
四、原審法院因認被告犯行事證明確，適用刑事訴訟法第二百七
    十三條之一第一項、第二百九十九條第一項前段、第三百十
    條之二、第四百五十四條第一項、刑法第二十八條、第三百
    二十一條第一項第三款、第四款、第四十七條、第三十八條
    第一項第二款、罰金罰鍰提高標準條例第一條前段、第二條
    之規定，並審酌被告貪圖小利，竟為竊盜之行為、其犯罪之
    目的、動機係貪圖不法利益、手段、對告訴人臺電公司所生
    危害、所得利益非鉅、然犯後坦承犯行，顯見態度良好，尚
    知所悔悟等一切情狀，量處有期徒刑捌月，至扣案之被告甲
    ○○所有之活動扳手一支，被告李崑林所有之活動扳手一支
    、長柄鐮刀一支及乙炔一組均係供犯罪所用之物，業據被告
    甲○○及共犯李崑林坦認無訛（見原審九十四年六月二十一
    日審判筆錄），爰依刑法第三十八條第一項第二款之規定宣
    告沒收。原審判決認事用法均無不合，量刑亦稱妥適，被告
    上訴意旨謂量刑過重，指摘原判決不當，並無可取，為無理
    由，應予駁回。
據上論結，應依刑事訴訟法第368條，判決如主文。
本案經檢察官羅清溪到庭執行職務。
中　　華　　民　　國　　94　　年　　12　　月　　13　　日
                  刑事第三庭    審判長法　官  陳義仲
                                      法　官  陳顯榮
                                      法　官  宋明蒼
以上正本證明與原本無異。
不得上訴。
　　　　　　　　　　　　　　　　　　　書記官  尤乃玉
中　　華　　民　　國　　94　　年　　12　　月　　14　　日
附錄本案論罪科刑法條全文：
中華民國刑法第三百二十一條：
犯竊盜罪而有左列情形之一者，處六月以上、五年以下有期徒刑
：
一  於夜間侵入住宅或有人居住之建築物、船艦或隱匿其內而犯
    之者。
二  毀越門扇、牆垣或其他安全設備而犯之者。
三  攜帶兇器而犯之者。
四  結夥三人以上而犯之者。
五  乘火災、水災或其他災害之際而犯之者。
六  在車站或埠頭而犯之者。
前項之未遂犯罰之。
